【裁判字號】    98,家救,126
【裁判日期】    981209
【裁判案由】    訴訟救助
【裁判全文】
臺灣嘉義地方法院民事裁定  98年度家救字第126號
聲  請  人  丁○○
                        18號.
            乙○○
            丙○○
前列共同
法定代理人  甲○○
前列共同
代  理  人  蔡金保律師
上列聲請人因與戊○○間訴請給付扶養費事件聲請訴訟救助，本
院裁定如下：
    主      文
本件准予訴訟救助。
    理      由
一、本件聲請人以其與戊○○間訴請給付扶養費事件（本院98年
    度家訴字第86號），無資力支出訴訟費用，且非顯無勝訴之
    望，為此聲請訴訟救助等語，並提出民事起訴狀、財團法人
    法律扶助基金會嘉義分會法律扶助申請書、申請收據、財團
    法人法律扶助基金會宜蘭分會法律扶助申請書、申請人資力
    審查詢問表、案件概述單、審查表、案件移轉單、身分證、
    戶籍謄本各1 份、宜蘭縣政府地方稅務局97年度綜合所得稅
    各類所得資料清單4 份、全國財產稅總歸戶財產查詢清單1
    份（以上均為影本）等件以為釋明。
二、按當事人無資力支出訴訟費用者，法院應依聲請，以裁定准
    予訴訟救助。但顯無勝訴之望者，不在此限；法院認定前項
    資力時，應斟酌當事人及其共同生活親屬基本生活之需要。
    民事訴訟法第107條第1、2項定有明文。依上述法條規定，
    法院應依聲請准予救助，惟此項請求救助之事由，依同法第
    109條第2項之規定，無資力支出訴訟費用之事由，仍應釋明
    之。又經財團法人法律扶助基金會分會准予法律扶助之無資
    力者，其於訴訟程序中，向法院聲請訴訟救助時，應准予訴
    訟救助。但另有不符法律扶助事實之證明者，不在此限，法
    律扶助法第62條亦有明文。經查：
  (一)聲請人等主張生父戊○○（原姓名為楊承境）與生母甲○○
    （原名周維娟）於民國94年5 月25日協議離婚，約定聲請人
    等均由甲○○監護，生活費及教育費由戊○○支付，惟戊○
    ○自離婚後均未給付，爰依民法第1114條、第1116條之2 、
    第1117條第1 項，及民事訴訟法第246 條規定訴請給付已到
    期之扶養費，及依協議給付每月扶養費等情，業據聲請人等
    於給付扶養費事件中具狀陳明，並經本院依職權調閱該給付
    扶養費民事卷核閱無誤。準此，聲請人等訴請給付扶養費，
    非顯無勝訴之望。
  (二)又經聲請人等提出之前揭綜合所得稅各類所得資料清單及全
    國財產稅總歸戶財產查詢清單等資料，聲請人等名下並無任
    何財產，有前揭綜合所得稅各類所得資料清單及全國財產稅
    總歸戶財產查詢清單可佐，經審酌聲請人等基本生活需要，
    並參酌聲請人等名下無不動產等情，聲請人等所提事證，足
    已釋明無資力支出訴訟費用。
  (三)再者，聲請人經向財團法人法律扶助基金會申請法律扶助，
    經該分會核定准予扶助，有該分會申請編號0000000-N-003
    號之前揭審查表影本附卷可憑，本院復查尚無其他不符法律
    扶助事實之情形，是聲請人聲請訴訟救助，核無不合，應予
    准許。
三、爰依民事訴訟法第107條前段裁定如主文。
中    華    民    國    98    年    12    月     9    日
                  家事法庭法  官  李文輝
以上正本係照原本作成。
如對本裁定抗告須於裁定送達後10日內向本院提出抗告狀。
中    華    民    國    98    年    12    月     9    日
                          書記官  黃秀嬌


司法院資訊處製作；財團法人民間司法改革基金會備份。
